臺灣臺中地方法院刑事裁定　　　　　　　　　　　　　　九十一年度聲再字第二號
　　聲　請　人　甲○○
　　即受判決人
右列聲請人因傷害案件，對於中華民國九十一年三月二十一日本院九十年度中簡上字
第三九三號確定判決聲請再審，本院裁定如左：
    主  文
再審之聲請駁回。
    理  由
一、聲請意旨略以：按「不得上訴於第三審法院之案件，除前條規定外，其經第二審
    確定之有罪判決，如就足生影響於判決之重要證據漏未審酌者，亦得為受判決人
    之利益，聲請再審」，為刑事訴訟法第四百二十一條定有明文，又所謂漏未審酌
    ，乃指第二審判決前已發現提出之證據，法院未審酌而言，例如已提出之證據而
    被捨棄不用，原判決並未敘明其理由者，應認為「漏未審酌」；原審判決主要係
    以告訴人林佳仕所提出之「行政院衛生署中興醫院」（下簡稱中興醫院）及「林
    新醫院」之診斷證明書為主要依據，然漏未審酌有利於被告之證人李春華證詞，
    證人李春華於本院九十年十二月二十日庭訊時證稱：「．．．我有詢問醫生他的
    狀況，醫生說沒有關係，頭痛的原因是情緒引起的，在醫院林佳仕有申請一份證
    明書，說要請假用的，回來後林佳仕仍繼續上班，我就跟經理報告他沒有怎樣」
    等語，對於此一證人證詞並未於判決書內審酌，且該名證人是當日事情發生後，
    陪同告訴人至醫院看診之人，連醫生也說並無任何傷害，頭痛是情緒引起的；且
    原審判決書理由一、(二)項下，引謂：「．．．，然據林新醫院九十年六月八日診
    斷證明書可證明告訴人於該日確實受有頭部外傷，因傷所併發之後遺症，常非於
    受傷當時立即顯現，而腦震盪之症狀常在受傷之數日後始逐漸出現，是中興醫院
    前揭診斷證明書核與常情事理相符，足見告訴人之上開傷勢係被告毆打所致」，
    然林新醫院九十年十二月十九日（九０）林醫仁字第三六０號函說明二項下，明
    確指出「告訴人林佳仕君九十年六月八日自訴因被人拳打後，頭暈、頭痛，經理
    學檢查並無明顯神經學症狀，九十年六月二十五日林君自訴在本院看診回去後，
    於他處之中醫診斷有Ｂｒａｉｎ  ｃｏｎｔｕｓｓｉｏｎ，九十年六月十三日因
    昏厥，九十年六月十三日至九十年六月十八日在署立台中醫院（應係中興醫院之
    誤載）住院，其診斷為ＳＡＨ（上訴自訴林君並未提供任何數據）。」，其於六
    月二十五日就診時，則已有頭部外傷，故此一頭部外傷應係六月八日就診後才產
    生，並非被告造成，原審亦漏未斟酌此一重要證據，為此，提出再審之聲請。
二、按不得上訴於第三審法院之案件，除有刑事訴訟法第四百二十條第一項第一款至
    第六款、第二項規定外，其經第二審確定之有罪判決，如就足生影響於判決之重
    要證據漏未審酌者，亦得為受判決人之利益，聲請再審，為刑事訴訟法第四百二
    十一條所明定。而最高法院二十四年七月民刑庭總會決議固曾舉例：經二審確定
    之有罪判決對於業已提出之證據捨棄不用，卻未敘明其理由者，應認為「漏未審
    酌」之語，然經二審確定之有罪判決，於判決書內如業已敘明其所採用證據及不
    採納之理由，而其認事採證無違於經驗法則，僅未明白記載何部分證據為不可採
    者，尚與「漏未斟酌」有間，至為當然。
三、經查，聲請人係就本院九十一年三月二十一日九十年度中簡上字第三九三號確定
    判決（下簡稱該案）聲請再審，聲請人係於同年三月二十七日收受該判決書，並
    於同年四月十六日聲請再審，未逾越刑事訴訟法第四百二十四條規定聲請再審之
    不變期間，先予敘明。次查，原審判決書係根據告訴人林佳仕之指訴，核與證人
    李春華證稱：伊當時聽到林佳仕大叫一聲，就前去瞭解發生何事，林佳仕稱甲○
    ○打他的頭，後來林佳仕要求經理讓他去看醫生，經理乃派伊陪林佳仕去林新醫
    院看門診，林佳仕有向醫師主訴頭痛等語之情節大致相符，及該案受命法官當庭
    勘驗彰化銀行南屯分行之監視錄影帶：十時十一分二十四秒被告以左手握拳敲打
    告訴人頭部，十時十一分四十四秒有兩名同事過來處理等情，有該案卷九十年十
    二月六日調查筆錄記載可明，而認定被告確實有以左手握拳敲打告訴人頭部之事
    實。另參酌告訴人於九十年六月八日上午十時十一分許受傷後，當日下午因頭痛
    前往林新醫院就診，診斷結果認有頭部外傷之事實，有林新醫院九十年六月八日
    診斷證明書、及該院九十年十二月十九日（九０）林醫仁字第三六０號函及其所
    附之病歷各一份存卷可稽；之後告訴人因持續頭痛於同年六月十一日至中興醫院
    治療，並進行電腦斷層掃描，診斷出有腦震盪併右頭頂部四乘以三公分血腫及蜘
    蛛膜下腔出血等傷害之事實，亦有中興醫院九十年六月十一日、九十年六月十三
    日診斷證明書、九十年六月十三日電腦斷層掃瞄申請報告單及九十一年一月二十
    九日興醫總字第九一００００二四三號函及病歷各一份附卷可證；而依林新醫院
    九十年六月八日診斷證明書上記載「頭部外傷」一情，確實可證明告訴人於該日
    受有頭部外傷，且依據常情判斷，因傷所併發之後遺症，常非於受傷當時立即顯
    現，而腦震盪之症狀常在受傷之數日後始逐漸出現，而認定中興醫院前揭診斷證
    明書核與常情事理相符，可見告訴人之上開傷勢係被告毆打所致等情，亦同時就
    證人李春華於本院九十年十二月二十日庭訊時證稱：「．．．我有詢問醫生他的
    狀況，醫生說沒有關係，頭痛的原因是情緒引起的，在醫院林佳仕有申請一份證
    明書，說要請假用的，回來後林佳仕仍繼續上班，我就跟經理報告他沒有怎樣」
    一情不予採納之理由併為敘明，故不能單憑原審判決書未記載「證人李春華證詞
    為不可採信」一語，即遽行認定原審判決未斟酌證人李春華證詞至明。況證人李
    春華雖親聞診斷醫師出言「沒有關係」，然就診當日該院確實出具告訴人「頭部
    外傷」之診斷證明書，已如前述，且案發當時告訴人確實表明頭痛、頭暈，請求
    前往醫院就診，業經證人李春華證述在卷，九十年六月九日及十一日，告訴人再
    度分別前往蒼生中醫診所及中興醫院就診，分別診斷為「遭外力撞傷，患處腫脹
    、疼痛，患者持續頭昏、眩暈，步態不穩」、「腦震盪併右頭頂部四乘以三公分
    血腫及蜘蛛膜下腔出血」等傷害，同年月十三日告訴人前往銀行上班時，復於大
    廳內再度昏倒，並立即送往中興醫院，且自九十年六月十三日起至同年月十八日
    為止於中興醫院住院治療等情，有卷附資料及證人李春華於該案卷內之證詞可為
    參照。雖林新醫院於九十年十二月十九日（九０）林醫仁字第三六０號函文敘述
    ：告訴人於九十年六月八日自訴被毆後，頭暈、頭痛，經理學檢查並無明顯神經
    學症狀一情，然林新醫院於告訴人就診當日所出具之診斷證明書上確實載明告訴
    人受有「頭部外傷」之傷勢，並非毫無外傷可言，而原審受命法官於九十年十二
    月六日調查證據時當庭勘驗播放錄影帶，確認被告確實有毆打告訴人，並記載於
    同日調查筆錄，被告對此亦不否認，再依據告訴人上開就診過程及病歷資料顯示
    ，推論告訴人所受傷勢，應係遭被告於九十年六月八日毆打所致，且具有相當因
    果關係，並非於九十年六月八日以後再有其他外力傷害行為。綜上所述，原審認
    事採證並無違背論理法則及常情之處，聲請人單憑林新醫院前開函文記載「（九
    十年六月八日就診當日）經理學檢查並無明顯神經學症狀」一情，即認定告訴人
    於中興醫院所診斷之傷勢乃於九十年六月八日以後所為，顯屬其臆測之詞，且無
    其他積極證據足以證明其所述之事實，是本院認本件再審之聲請為無理由，應予
    駁回。
據上論斷，應依刑事訴訟法第四百三十四條第一項規定，裁定如主文。
中      華      民      國      九十一      年      五      月    九    日
                                  審判長法  官  梁  堯  銘
                                        法  官  羅  智  文
                                        法  官  賴  妙  雲
右正本證明與原本無異。
如不服本裁定，應於送達後五日內，向本院提出抗告狀。
                                        書記官
中      華      民      國      九十一      年      五      月    十    日
